

# PERFIL PERSONAL

Me motiva mucho desarrollar mis habilidades y crecer profesionalmente. Soy un joven con ganas de aprovechar una oportunidad en el sector laboral. Estoy interesado en poder compaginar mi estudios y ganar experiencia laboral en mi sector.

#### HABILIDADES

- Habilidades básicas de Office
- Desempeño en equipo e independiente.
- Capacidad para trabajar en varias tareas a la vez y bajo presión.
- Capacidad para seguir instrucciones y entregar resultados.
- Atención al cliente
- Caja

DATOS PERSONALES

Población:

L'Hospitalet de Llobregat

Correo personal:

rocapoloncofabricio@gmail.com

Teléfono:

+34 651344119

### EXPERIENCIA LABORAL

Practicas en taller de competición Escuderia Exit | Febrero 2022- Julio 2022

- Ayudé a la escudería en el desmontaje y montaje de las motos R6 Yamaha.
- Acabamos la carrera en 2 posición en nuestra categoría.
  Personal de equipo del McDonald's en el aeropuerto
  T2 de Barcelona (de febrero 2024 a marzo 2024)
  Personal de equipo de Five Guys en Catalunya (Junio 2024-Julio 2024)

#### FORMACIÓN

Auxiliar de Mantenimiento y reparación de vehículos (2021-2022) CEMFO (Hospitalet de Llobregat.)

- Conocimientos sobre la electromecánica y piezas amovibles.- Reparar y hacer cambios de piezas.
- Cursando **Sistemas Microinformáticos y Redes** (2022 2023) 1 año (2023-2024) 2 año. Institut Provençana, L'Hospitalet de LLobregat.

## IDIOMAS

Castellano: Nativo Catalán: Nativo